WILLIAM DOURADO

DESENVOLVEDOR FRONT-END

DADOS PESSOAIS

Telefone

(16) 992638182

E-mail

willwow@outlook.com

SKILLS

HTML5

CSS/SASS

JavaScript

JQuery

React JS

Tailwind CSS

Bootstrap

Twig/Symfony Framework

Nuvemshop Plataform

IDIOMAS

Inglês

REDES E PORTFÓLIO

<u>Portfólio</u>

<u>LinkedIn</u>

Github

PERFIL

Trabalhando nas mais diversas áreas da tecnologia há alguns anos, tendo realizado atividades no Instituto de Pesquisa Tecnológica do Estado de São Paulo, suporte para aplicações web, desenvolvimento de landing pages, templates, aplicações e lojas para plataformas de e-commerce.

EXPERIÊNCIA PROFISSIONAL

Desenvolvedor Front-End, Agência Eva Commerce

Jul 2020 — Out 2022

- · Desenvolvimento de aplicações, páginas e templates responsivos na área de e-commerce.
- · Auxilio técnico para crescimento profissional de jovens desenvolvedores na equipe.

Estágiario, SIKONI TECNOLOGIA (Contako)

Ago 2019 — Mar 2020

- · Prototipagem de telas.
- · Desenvolvimento front-end.
- · Suporte ao cliente

Assistente de Pesquisa, IPT – INSTITUTO DE PESQUISAS TECNOLOGICAS DO ESTADO DE SÃO PAULO

Mar 2015 — Mar 2019

- · Realizar ensaios laboratoriais, manutenção e instalação de equipamentos de laboratório (eletroeletrônicos e pneumáticos).
- · Auxiliar na elaboração de orçamentos e relatórios. Apoio à preparação e acompanhamento de auditorias técnicas internas e externas.
- · Elaboração de planilhas eletrônicas.

Estagiário, IPT – INSTITUTO DE PESQUISAS TECNOLOGICAS DO ESTADO DE SÃO PAULO

Nov 2013 — Dez 2014

- · Conhecer e aplicar normas técnicas referentes a ensaios de controle de qualidade em couros, calçados, EPIs e materiais afins.
- · Auxiliar na realização de ensaios laboratoriais.
- · Auxiliar na manutenção e instalação de equipamentos de laboratório.

FORMAÇÃO ACADÊMICA

Graduação em Analise e Desenvolvimento de Sistemas, Fatec Franca - Dr. Thomas Novelino

Mar 2018 — Dez 2020

Técnico em Mecatrônica, ETEC Julio Cardoso - Industrial

Fev 2013 — Dez 2014